臺灣高雄地方法院刑事判決             100年度易字第1388號
公  訴  人  臺灣高雄地方法院檢察署檢察官
被      告  吳木生
            林潘玉女
上  一  人
選任辯護人  焦文城律師
            施秉慧律師
被      告  柯垣源
上列被告因傷害案件，經檢察官提起公訴（100 年度調偵字第10
20、1081號），本院判決如下：
    主  文
本件公訴不受理。
    理  由
一、公訴意旨略以：被告吳木生、林潘玉女各自基於傷害之犯意
    ，於民國99年12月5 日凌晨0 時13分許，因被告吳木生懷疑
    遭被告林潘玉女之配偶林金泉（已因另行發生車禍死亡）檢
    舉唱卡拉OK妨礙安寧，遂前往林金泉位於高雄市○○區○○
    里○○路141 號之住處前理論，被告林潘玉女並趨前參與爭
    執且動手推擠被告吳木生，被告吳木生便將被告林潘玉女推
    倒在地，並與林金泉互毆，被告林潘玉女並從地上拾起掃把
    之木棍動手毆打被告吳木生，因而造成被告吳木生受有頭部
    外傷併右顏面挫擦傷、左側腹部挫擦傷、左側背部挫擦傷；
    被告林潘玉女受有左膝、左側顏面挫瘀傷之傷害結果；嗣被
    告林潘玉女之子即告訴人林明福亦因吵雜聲響下樓察看，見
    狀便質問被告吳木生為何毆打被告林潘玉女，而原在旁圍觀
    之被告柯垣源及其他年籍不詳之人（另由檢察官飭警追查）
    ，遂基於傷害之犯意，推倒並毆打告訴人林明福，造成告訴
    人林明福受有下唇挫擦傷併血腫、上背部擦挫傷、雙膝擦挫
    傷、左足背擦挫傷、頭臉部鈍挫傷之傷害結果。因認被告吳
    木生、林潘玉女、柯垣源均涉犯刑法第277 條第1 項之傷害
    罪嫌等語。
二、按告訴乃論之罪，告訴人於第一審辯論終結前，得撤回其告
    訴；告訴經撤回者，法院應諭知不受理之判決；又不受理判
    決，得不經言詞辯論為之，刑事訴訟法第238 條第1 項、第
    303 條第3 款及第307 條分別定有明文。
三、本件被告吳木生、林潘玉女、柯垣源3 人因傷害案件，經檢
    察官偵查後提起公訴，認被告3 人均係犯刑法第277 條第1
    項之傷害罪，依同法第287 條前段之規定乃須告訴乃論。茲
    據告訴人即被告吳木生、林潘玉女、被告柯垣源及告訴人林
    明福於100 年12月22日本院審理程序中，當庭達成和解，並
    以言詞及具狀聲請撤回告訴，有本院100 年12月22日審理程
    序筆錄及撤回告訴狀共3 份在卷可稽（見本院卷第29頁至第
    32頁），揆諸前開說明，爰不經言詞辯論，逕為諭知不受理
    之判決。
據上論斷，應依刑事訴訟法第303 條第3 款、第307 條，判決如
主文。
中    華    民    國   100    年    12    月    28    日
                  刑事第九庭    審判長法  官  鄭詠仁
                                      法  官  王麗芳
                                      法  官  王宗羿
以上正本係照原本作成。
如不服本判決應於收受本判決後10日內向本院提出上訴書狀，並
應敘述具體理由，如未敘述上訴理由者，應於上訴期間屆滿後20
日內補提理由書狀於本院（均須按他造當事人之人數附繕本）「
切勿逕送上級法院」。
中    華    民    國   100    年    12    月    28    日
                                書記官  王淑娟